臺灣高雄地方法院刑事判決　　　　　　　99年度訴字第1812號
公　訴　人　臺灣高雄地方法院檢察署檢察官
被　　　告　陳德生
指定辯護人　本院公設辯護人黃秋葉
上列被告因槍砲彈藥刀械管制條例案件，經檢察官提起公訴（99
年度偵字第25162 號），本院判決如下：
    主  文
陳德生犯非法持有可發射子彈具殺傷力之槍枝罪，處有期徒刑參
年貳月，併科罰金新臺幣伍萬元，罰金如易服勞役，以新臺幣壹
仟元折算壹日。扣案之可發射子彈具有殺傷力之改造手槍壹支（
含彈匣壹個，槍枝管制編號：0000000000號）沒收。
    事  實
一、陳德生明知可發射子彈具有殺傷力之改造手槍、制式子彈，
    均為管制物品，未經中央主管機關許可，不得擅自持有，竟
    基於持有可發射子彈具有殺傷力之改造手槍及子彈之犯意，
    於民國99年6 月間某日，在高雄市苓雅區○○○路上之「唐
    尼龍」遊藝場，收受某真實姓名、年籍不詳，綽號「小胖」
    之成年人所交付，用以作為擔保返還其所積欠陳德生新臺幣
    5 萬元債務之可發射子彈具有殺傷力之改造手槍1 支（含彈
    匣1 個，槍枝管制編號：0000000000號）、制式子彈1 顆，
    而無故持有之，並將該等槍、彈放置在其位於高雄市苓雅區
    ○○○路53巷65號9 樓之1 之住處。嗣於99年7 月28日夜間
    8 時30分許，警方人員因偵辦陳德生所涉犯之另案而持本院
    核發之搜索票至其上開住處搜索，當場扣得前開改造造手槍
    1 支（含彈匣1 個）、制式子彈1 顆及放置該等槍、彈之手
    提箱1 只，因而查悉上情。
二、案經高雄市政府警察局移送臺灣高雄地方法院檢察署檢察官
    偵查起訴。
    理  由
壹、對於證據能力之意見
一、按被告以外之人於審判外之言詞或書面陳述，除法律有規定
    者外，不得作為證據，刑事訴訟法第159 條第1 項定有明文
    。又被告以外之人於審判外之陳述，雖不符前4 條之規定，
    而經當事人於審判程序同意作為證據，法院審酌該言詞陳述
    或書面陳述作成時之情況，認為適當者，亦得為證據。當事
    人、代理人或辯護人於法院調查證據時，知有第159 條第1
    項不得為證據之情形，而未於言詞辯論終結前聲明異議者，
    視為有前項之同意，刑事訴訟法第159 條之5 亦定有明文。
    卷附搜索扣押筆錄、扣押物品目錄表、內政部警政署刑事警
    察局鑑定書，均係被告以外之人於審判外之書面陳述，而檢
    察官、被告陳德生及其辯護人，就上開書面陳述，未於本院
    審理過程中聲明異議，本院並審酌前開書面陳述作成時之情
    況均屬正常，所取得過程並無瑕疵，且與本案相關之待證事
    實具有關連性，認適當作為證據，依前開刑事訴訟法第159
    條之5 之規定，認上開陳述均具有證據能力。
二、錄影監視畫面、相片等物，均係利用機械力攝錄畫面後，再
    將該等畫面客觀、自然呈現之物，此與「供述證據」係供述
    者對於有關體驗之事實，經由知覺、記憶、表現、敘述或敘
    述性動作等過程予以傳達者自為不同，其本質上屬物證之一
    種，非屬供述證據，不適用傳聞法則。是本件卷附之查獲相
    片，既與被告本件犯行有相當之關聯性，且非不法取得，自
    應具有證據能力。
貳、實體方面
一、前揭犯罪事實，業據被告於本院審理時供承不諱，並有本件
    搜索扣押筆錄、扣押物品目錄表（見警卷第18至22頁）及查
    獲照片（見偵卷第34頁）在卷可稽，此外，復有改造手槍1
    支（含彈匣1 個，槍枝管制編號：0000000000號）、子彈1
    顆扣案足憑。而扣案之改造手槍、子彈，經送內政部警政署
    刑事警察局鑑定結果，認該改造手槍，係由仿BERETTA 廠M9
    型半自動手槍製造之槍枝，換裝土造金屬槍管而成之改造手
    槍，擊發功能正常，可供擊發適用子彈使用，具有殺傷力；
    而該子彈則係口徑9mm 之制式子彈，經試射，可擊發，具有
    殺傷力，有該局99年10月18日刑鑑字第0990130100號鑑定書
    在卷可佐（見偵卷第24、25頁），足證被告前開自白顯與事
    實相符，堪以採信。本件事證明確，被告上開犯行，堪可認
    定。
二、核被告持有前開改造手槍之所為，係犯槍砲彈藥刀械管制條
    例第8 條第4 項之非法持有可發射子彈具殺傷力之槍枝罪；
    其持有前揭子彈之所為，則係犯同條例第12條第4 項之非法
    持有子彈罪。另按，槍砲彈藥刀械管制條例之寄藏槍枝、子
    彈罪，係指「受寄代藏」他人先前持有之槍枝、子彈而言（
    最高法院95年度台上字第3978號判決意旨參照）。本件被告
    所持有之上開槍枝、子彈，原本雖係前揭綽號「小胖」之人
    所持有，然被告收受並持有該等槍枝、子彈，係「小胖」以
    之作為返還欠款之擔保所致，業如前述，是被告顯非基於「
    受寄代藏」之目的而持有該等槍枝、子彈，要無寄藏之行為
    ，而僅係單純之持有，附此敘明。被告未經許可同時持有上
    開槍枝、子彈，係以一行為觸犯數罪名，為想像競合犯，應
    依刑法第55條之規定，從重以非法持有可發射子彈具殺傷力
    之槍枝罪處斷。爰審酌被告無視於政府嚴格管制槍彈之政策
    ，竟任意收受前揭槍枝、子彈而非法持有，所為對社會治安
    有顯著之潛在危險性，自應受有相當之刑事非難，惟念其僅
    持有槍枝1 把、子彈1 顆，犯罪情節尚非嚴重，且犯後坦承
    犯行，態度尚可，復未發現其於持有該等槍、彈期間，有用
    以從事其他不法行為等一切情狀，量處如主文所示之刑，並
    就併科罰金部分，諭知易服勞役之折算標準，以示懲儆。扣
    案之改造手槍經送內政部警政署刑事警察局鑑定結果，認具
    有殺傷力，已如前述，自係槍砲彈藥刀械管制條例第4 條第
    1 項第1 款所定之槍砲，屬違禁物，不問屬於犯人與否，應
    依刑法第38條第1 項第1 款規定宣告沒收。至扣案之制式子
    彈1 顆，業於送內政部警政署刑事警察局鑑定時，經試射而
    滅失，已失其違禁物性質，自毋庸為沒收之宣告。另扣案放
    置前開槍枝、子彈之手提箱1 只，並非違禁物，且非被告所
    有，而係綽號「小胖」之人所有，要據被告於本院審理中陳
    明在卷（見本院2 卷第19頁），是與得為沒收之要件不符，
    爰不為沒收之宣告，併此敘明。
據上論斷，應依刑事訴訟法第299 條第1 項前段，槍砲彈藥刀械
管制條例第8 條第4 項、第12條第4 項，刑法第11條前段、第55
條、第42條第3 項、第38條第1 項第1 款，判決如主文。
本案經檢察官鄧藤墩到庭執行職務。
中    華    民    國   100    年    1     月    31    日
                  刑事第十七庭  審判長法  官  陳培維
                                      法  官  毛妍懿
                                      法  官  陳君杰
以上正本證明與原本無異。
如不服本判決應於收受送達後10日內向本院提出上訴書狀，並應
敘述具體理由；如未敘述上訴理由者，應於上訴期間屆滿後20日
內向本院補提理由書（均須按他造當事人之人數附繕本）「切勿
逕送上級法院」。
中    華    民    國   100    年    1     月    31    日
                                      書記官  紀龍年
附錄本判決論罪科刑法條：
槍砲彈藥刀械管制條例第8 條
未經許可，製造、販賣或運輸鋼筆槍、瓦斯槍、麻醉槍、獵槍、
空氣槍或第4 條第1 項第1 款所定其他可發射金屬或子彈具有殺
傷力之各式槍砲者，處無期徒刑或5 年以上有期徒刑，併科新臺
幣1 千萬元以下罰金。
未經許可，轉讓、出租或出借前項所列槍枝者，處5 年以上有期
徒刑，併科新臺幣1 千萬元以下罰金。
意圖供自己或他人犯罪之用，而犯前二項之罪者，處無期徒刑或
7 年以上有期徒刑，併科新臺幣1 千萬元以下罰金。
未經許可，持有、寄藏或意圖販賣而陳列第1 項所列槍枝者，處
3 年以上10年以下有期徒刑，併科新臺幣700 萬元以下罰金。
第1 項至第3 項之未遂犯罰之。
槍砲彈藥刀械管制條例第12條
未經許可，製造、販賣或運輸子彈者，處1 年以上7 年以下有期
徒刑，併科新台幣500 萬元以下罰金。
未經許可，轉讓、出租或出借子彈者，處6 月以上5 年以下有期
徒刑，併科新台幣300 萬元以下罰金。
意圖供自己或他人犯罪之用，而犯前二項之罪者，處3 年以上10
年以下有期徒刑，併科新台幣700 萬元以下罰金。
未經許可，持有、寄藏或意圖販賣而陳列子彈者，處5 年以下有
期徒刑，併科新台幣300 萬元以下罰金。
第1 項至第3 項之未遂犯罰之。